【裁判字號】    99,智易,27
【裁判日期】    990924
【裁判案由】    違反著作權法
【裁判全文】
臺灣高雄地方法院刑事判決              99年度智易字第27號
公  訴  人  臺灣高雄地方法院檢察署檢察官
被      告  乙○○
上列被告因違反著作權法案件，經檢察官聲以簡易判決處刑（98
年度偵字第28290 號），本院認不宜逕以簡易判決處刑，改依通
常程序審理後，判決如下：
    主  文
乙○○共同犯著作權法第九十一條之一第三項前段之散布侵害著
作財產權之光碟罪，處有期徒刑陸月，如易科罰金，以新臺幣壹
仟元折算壹日。扣案如附件所示之盜版光碟共壹仟陸佰零貳片均
沒收。
    事  實
一、乙○○明知附件所示之影音視聽著作光碟片，各係如附件所
    示之權利公司享有著作財產權之著作物，為受我國著作權法
    保護之著作，非經各該享有著作財產權公司之同意或授權，
    不得擅自散布侵害著作財產權之重製物、意圖散布而公開陳
    列或持有，竟於民國98年9 月5 日起受雇於姓名年籍均不詳
    之成年男子，並自98年9 月8 日起，與該名成年男子共同基
    於散布侵害著作財產權之光碟之犯意聯絡，由該名男子提供
    附件所示之盜版光碟予乙○○，再由乙○○在高雄市鼓山區
    瑞豐夜市內擺攤，以每片新臺幣（下同）100 元之價格，販
    售該盜版光碟予不特定人之消費者。嗣於98年9 月19日19時
    17分許，為警方當場查獲，並扣得如附件所示之盜版影音光
    碟共計1602片（聲請簡易判決處刑書誤載為1062片）等物。
二、案經得利影視股份有限公司委由財團法人台灣著作權保護基
    金會、貝思樂公司、昇龍公司、群英社公司、普威爾公司及
    木棉花公司訴由內政部警政署保安警察第二總隊第一大隊第
    三中隊報請臺灣高雄地方法院檢察署檢察官偵查起訴。
    理  由
一、按被告以外之人於審判外之陳述，雖不符刑事訴訟法第159
    之1 至第159 條之4 之規定，而經當事人於審判程式同意作
    為證據，法院審酌該言詞陳述或書面陳述作成時之情況，認
    為適當者，亦得為證據。當事人、代理人或辯護人於法院調
    查證據時，知有第159 條第1 項不得為證據之情形，而未於
    言詞辯論終結前聲明異議者，視為有前項之同意。刑事訴訟
    法第159 之5 定有明文。本案判決引用之傳聞證據，因被告
    及公訴人於本院言詞辯論終結前，均未對於證據能力聲明異
    議，依刑事訴訟法第159 條之5 第1 、2 項規定，視為同意
    上開證據具備證據能力；本院審酌該等傳聞證據作成之情況
    ，亦無違法或不當情事，爰依前揭規定，認均應有證據能力
    。
二、上揭犯罪事實，業據被告乙○○於偵查及本院審理時均坦承
    不諱，核與告訴人代理人丁○○、蔡培鍇、王德賢、丙○○
    、甲○○於警詢之指訴及告訴代理人曾冠華於偵訊之結證情
    節大致相符，並有財團法人台灣著作權保護基金會鑑識報告
    、貝思樂公司檢視證明書、群英社公司鑑識證明書、普威爾
    公司鑑識證明書、木棉花公司鑑識證明書各1 份、錄影節目
    審查合格證多份、行政院新聞局廣播電視節目供應事業許可
    證1 份、書專屬授權合約書5 份、現場蒐證照片18張在卷可
    按，復有附件所示之盜版光碟片1602片扣案可佐，足認被告
    上開任意性之自白與事實相符。本件事證明確，被告犯行堪
    以認定，應予依法論科。
三、核被告乙○○所為，係犯著作權法第91條之1 第3 項前段、
    第2 項之散布侵害著作財產權之光碟罪。被告意圖散布而持
    有之低度行為，已為散布之高度行為所吸收，不另論罪。被
    告與真實姓名年籍均不詳之成年男子就上開犯行，有犯意聯
    絡及行為分擔，應論以共同正犯。按刑事法若干犯罪行為態
    樣，本質上原具有反覆、延續實行之特徵，立法時既予特別
    歸類，定為犯罪構成要件之行為要素，則行為人基於實行該
    罪之犯意，在密切接近之一定時間及空間內持續複次實行之
    該特定構成要件行為，倘依社會通念，於客觀上認為符合一
    個反覆、延續性之行為觀念者，於刑法評價上，即應僅成立
    一罪，俾免有重複評價、刑度超過罪責與不法內涵之疑慮，
    例如經營、從事業務、收集、販賣、製造、散布等具有職業
    性、營業性或收集性等具有重複特質之犯罪，均屬包括一罪
    之集合犯概念。惟集合犯固因其行為特質而評價為包括一罪
    ，然並非所有反覆實行之行為，皆一律認為包括一罪，仍須
    從行為人主觀犯意，自始係基於概括性，行為之時空上具有
    密切關係，且依社會通念，認屬包括之一罪為合理適當者，
    始足當之，否則仍應依實質競合予以併合處罰。尤以行為經
    警查獲時，其反社會性已具體表露，行為人已有受非難之認
    識，其包括一罪之犯行至此終止，如經司法機關為相關之處
    置（如具保、責付等）後，猶再犯罪，則主觀上顯係另行起
    意，客觀上其受一次評價之事由亦已消滅，自不得再以集合
    犯論（最高法院97年度台上字第3441號判決可資參照）。是
    以被告前於98年8 月4 日為警查獲涉犯散布侵害著作財產權
    之光碟重製物，其反社會性已具體表露，已受有非難之認識
    ，其於該案之包括一罪犯行至此終止，且經司法機關為相關
    之處置（本院另案以98年度審易字第3682號刑事判決判處有
    期徒刑6 月，緩刑2 年確定），其後猶再犯本案犯行，主觀
    上顯係另行起意而為，客觀上與前案犯行受一次評價之事由
    亦已消滅，自不得再與前案犯行論以集合犯，又本件被告於
    前案查獲後自同年9 月8 日起至同年9 月19日為警查獲時止
    ，於同一地點先後多次散布侵害著作財產權之光碟重製物之
    犯行，因係於密集期間內以相同之方式持續進行，未曾間斷
    ，是此散布犯行，即具有反覆、延續實行之特徵，從而在行
    為概念上，縱有多次之散布舉措，仍應評價認係包括一罪之
    集合犯，僅論以一罪。另被告以一散布行為同時侵害附表所
    示公司之著作財產權，為一行為觸犯數罪名，應係同種類想
    像競合犯，依刑法第55條規定從一重處斷。爰審酌被告為牟
    取不法利益，竟散布侵害他人著作財產權之盜版光碟，所為
    已影響告訴人之正常營運與收益，惟念及被告犯後已坦承犯
    行，犯後態度尚可，且其失業沒收入，為養家活口，始為本
    案犯行，復參酌被告因此不法獲利非高，並斟酌所查扣之盜
    版光碟數量，暨其素行、犯罪動機、手段、經營時間、對被
    害人所生危害程度及檢察官具體求刑有期徒刑6 個月等一切
    情狀，量處如主文所示之刑，併諭知易科罰金之折算標準。
    扣案如附件所示之侵害著作財產權之盜版光碟共1602片，係
    被告犯著作權法第91條之1 第3 項前段之罪所用之物，均應
    依著作權法第98條但書之規定，併予宣告沒收。
據上論斷，應依刑事訴訟法第284 條之1 、第299 條第1 項前段
，著作權法第91條之1 第3 項前段、第2 項、第98條，刑法第11
條、第28條、第55條、第41條第1 項前段，判決如主文。
本案經檢察官鄧怡君到庭執行職務。
中    華    民    國    99    年    9     月    24    日
                  刑事第七庭  法  官  洪培睿
以上正本證明與原本無異。
如不服本判決應於收受送達後10日內向本院提出上訴書狀，並應
敘述具體理由；如未敘述上訴理由者，應於上訴期間屆滿後20日
內向本院補提理由書（均須按他造當事人之人數附繕本）「切勿
逕送上級法院」。
中    華    民    國    99    年    9     月    24    日
                              書記官  秦富潔
附錄本判決論罪法條：
著作權法第91條之1
擅自以移轉所有權之方法散布著作原件或其重製物而侵害他人之
著作財產權者，處3 年以下有期徒刑、拘役，或科或併科新臺幣
五十萬元以下罰金。
明知係侵害著作財產權之重製物而散布或意圖散布而公開陳列或
持有者，處3 年以下有期徒刑，得併科新臺幣7 萬元以上75萬元
以下罰金。
犯前項之罪，其重製物為光碟者，處6 月以上3 年以下有期徒刑
，得併科新臺幣20萬元以上2 百萬元以下罰金。但違反第87條第
4 款規定輸入之光碟，不在此限。
犯前二項之罪，經供出其物品來源，因而破獲者，得減輕其刑。

司法院資訊處製作；財團法人民間司法改革基金會備份。
